【裁判字號】    89,交易,815
【裁判日期】    900110
【裁判案由】    過失傷害
【裁判全文】
臺灣高雄地方法院刑事判決                        八十九年度交易字第八一五號
    公  訴  人  臺灣高雄地方法院檢察署檢察官
    被      告  丙○○
右列被告因過失傷害案件，經檢察官提起公訴（八十九年度偵字第七八四九號），本
院判決如左：
    主  文
丙○○因過失傷害人，處拘役伍拾伍日，如易科罰金，以參佰元折算壹日。
    事  實
一、丙○○考領有普通小型車駕駛執照，其於民國（下同）八十九年三月二日凌晨零
    時十分許，駕駛車牌號碼ＳＣ—二四一一號自用小客車，沿高雄縣岡山鎮○○路
    由北往南方向（公訴人誤為由西往東方向）行駛，途經前峰路與公園西路設有閃
    光號誌交岔路口時，本應注意行經閃光紅燈路口，應車輛應減速接近，先停止於
    交岔路口前，讓幹道車優先通行後認為安全，方得續行，而當時天色雖暗，然夜
    間有照明，道路視距良好、柏油路面乾燥、無障礙及其他缺陷，又依其智識、能
    力，亦無不能注意之情事，詎丙○○竟疏於為此注意，貿然通過該交岔路口。適
    甲○○（考領有普通小型車駕駛執照）於同月一日二十二時餘許，在高雄市左營
    區某友人家中飲酒後，於明知本身已酒醉不能安全駕駛動力交通工具之情形下，
    仍於是日二十三時許，駕駛車牌號碼Ｎ九—八一九五號自用小客車欲返回位於高
    雄縣田寮鄉家中（公共危險部分，未據起訴）。甲○○駕車沿高雄縣岡山鎮○○
    路由西往東方向（公訴人誤為由南往北方向）行駛，同月二日凌晨零時十分許，
    途經上開交岔路口時，亦疏未注意公園西路設有分向限制線，禁止車輛跨越行駛
    ，且該路段速限每小時四十公里，又該路口設有閃光黃燈號誌，其於通過該路口
    時，應減速接近，注意安全，小心通過，竟以時速約五十公里以上之速度，超速
    且跨越分向限制線行駛，致於上開交岔路口，其車前方與丙○○所駕駛之車車頭
    發生撞擊，甲○○所駕駛之車因失控，復撞及於交岔路口十公尺內違規停車之林
    瑞卿所有之車牌號碼ＵＳ—三九六六號自用小客車、ＵＴ—三四五五號廂型車，
    及楊王來好所有擺設於路邊之香雞排攤。甲○○因之受有胸部挫傷、咳傷、頭部
    外傷、頭皮頂部撕裂傷、頸部挫傷等傷害。嗣經到場處理員警主動對甲○○及丙
    ○○施以酒精濃度測試，測得甲○○吐氣後所含酒精濃度高達每公升○．四八毫
    克。丙○○於肇事後犯罪未被發覺前，主動向前往處理之員警坦承肇事，並接受
    裁判。
二、案經甲○○訴由臺灣高雄地方法院檢察署檢察官偵查起訴。
    理  由
一、訊之被告丙○○對於上揭時、地，與告訴人甲○○發生車禍之事實，固不否認，
    惟矢口否認其駕駛行為有何疏失，辯稱：車禍會發生，是因為甲○○酒醉駕車所
    致，伊一點過失也沒有云云。經查：按依道路交通事故調查報告表上警繪現場圖
    及車禍現場照片顯示，車禍發生後，被告丙○○所駕駛之車輛，停放在公園西路
    二段雙向二車道間，車頭朝東北方，車頭受損，告訴人甲○○所駕駛之車則停放
    在公園西路二段由西往東方向車道前之行人穿越道上，車頭朝東南方，車頭及左
    前方車身嚴重受損，車頭並與案外人林瑞卿所有之車牌號碼ＵＳ—三九六六號自
    用小客車相接觸，上開車牌號碼ＵＳ—三九六六號自用小客車，復撞及ＵＴ—三
    四五五號廂型車，甲○○所駕駛之車後方留有二條剎車痕，右方剎車痕長十六．
    二公尺，該剎車痕起點在公園路由東往西車道延伸線內。此外，復參酌（一）被
    告於本院審理時供稱：當天伊走前峰路，路口有閃紅燈，伊車速四十公里左右，
    對方由公園西路右邊出來，到路口時伊車速減到三十公里，沒有停車，伊車子正
    前方受損，伊方向盤往左打，對方左前車頭及駕駛座車門受損；（二）告訴人陳
    稱：伊當天由左營出來要回田寮家中，走公園西路，該路段雙向二個快車道，伊
    車速五十公里左右，伊的方向是閃黃燈，當時伊有減速，對方沒有減速，伊被撞
    到後，車子就偏向右邊撞到路邊車子，車頭才凹陷，當天沒有下雨，路況良好，
    伊有喝一點酒，在左營朋友家中約晚上十點多喝的，喝到十一點，喝啤酒二、三
    杯（一杯三百ｃｃ）等語；（三）證人（即當時處理員警）楊增榮到庭結證：該
    交岔路口有號誌，十二點以後閃光，公園西路閃黃燈，前峰路閃紅燈，柏油路面
    自八十年伊任職迄今都未翻修過等語；（四）告訴人於發生車禍後，經警測量其
    吐氣所含酒精濃度達每公升○．四八毫克，有酒精濃度測試單在卷可稽等情外，
    復參照一般公路汽車煞車距離、行車速度對照表所示，顯見本件車禍之發生，應
    係被告丙○○駕車行經設有閃光紅燈之前峰路與公園西路交岔路口時，疏未注意
    其駕車行經閃光紅燈路口，應減速接近，先停止於交岔路口前，讓幹道車優先通
    行後認為安全，方得續行，即貿然通過該交岔路口，適告訴人甲○○因酒醉致不
    能安全駕駛，而於行經上開交岔路口時，亦疏未注意該路口設有閃光黃燈號誌，
    其於通過該路口時，應減速接近，注意安全，小心通過，竟以時速約五十公里之
    速度，超速且跨越分向限制線行駛，致於上開交岔路口，與被告丙○○發生車禍
    至為灼然。從而，被告上揭「無過失」之辯詞，顯為事後圖卸之詞，洵無足採。
    而告訴人就本件車禍之發生，亦與有可歸責之原因亦無疑義。
二、按閃光紅燈表示停車再開，車輛應減速接近，先停止於交岔路口前，讓幹道車先
    通行後，認為安全時，方得續行，道路交通標誌標線號誌設置規則第二百十一條
    第二款定有明文，此為一般駕駛人應注意並遵守之事項，被告既領有駕駛執照，
    自難諉為不知。且依道路交通事故調查報告表及現場照片所示，本件車禍發生當
    時天色雖暗，然夜間有照明、道路視距良好、柏油路面乾燥、無障礙及其他缺陷
    ，又依被告之智識、能力，亦無不能注意之情事，詎被告竟疏於為此注意，於行
    經閃光紅燈交岔路口，竟疏未確實停車觀看，並禮讓幹道車先行，因而肇事，其
    駕駛行為有過失，殆無疑義。又本件事故經送臺灣省高屏澎區車輛行車事故鑑定
    委員會，及台灣省行車事故鑑定委員會鑑定結果，亦均同為告訴人為肇事主因，
    被告為肇事次因之認定，此有該二委員會鑑定意見書附於偵查卷可參。再者，告
    訴人確因本件車禍致受有胸部挫傷、咳傷、頭部外傷、頭皮頂部撕裂傷、頸部挫
    傷等傷害之事實，亦有惠生醫院診斷證明書附卷可憑，是被告未盡其前開注意義
    務與告訴人所受上述傷害兩者間，顯有因果關係。至告訴人就本件車禍之發生，
    雖與有如上所述之過失（違反道路交通標誌標線號誌設置規則第一百六十五條第
    一項、第二百十一條第一款、道路交通安全規則第九十三條第一項、一百十四條
    第二款之規定），惟仍無解於被告過失之責。綜上所言，本件事證已臻明確，被
    告過失犯行已可認定。
三、核被告所為，係犯刑法第二百八十四條第一項前段之過失傷害罪。被告於肇事後
    ，犯罪未被發覺前，主動向前往處理之員警坦承肇事，並接受裁判乙情，業據證
    人（即當時處理員警）楊增榮結證在卷，堪認其所為已符合刑法自首之要件，應
    依刑法第六十二條前段之規定減輕其刑。爰審酌被告之過失情節顯較告訴人為輕
    、告訴人所受傷害尚非嚴重，然被告迄今仍未與告訴人達成民事和解等一切情狀
    ，量處如主文所示之刑，並諭知易科罰金之折算標準。
四、告訴人雖聲請傳喚證人（即告訴人之妻）王美煌到庭為證，並經證人王美煌到庭
    證稱：車禍發生後，告訴人先被帶至派出所，伊與被告及乙○○○○留在現場，
    之後伊到派出所有看到被告被做酒測，伊看時酒精濃度測試機器好像有點故障，
    又測了第二次，伊覺得該機器應該是壞掉，而且當時告訴人是為閃被告，才會偏
    向逆向車道等語。然當天酒精濃度測試機並未故障，業經證人楊增榮陳明在卷；
    又依上述理由二所述，被告既係自告訴人行車方向之左方（即北方）駕車而來，
    告訴人豈有為求閃避被告之車，反駕車往被告駛來之方向偏駛過去之理？且被告
    之車剎車痕起點，既係在公園路由東往西車道延伸線內，顯見告訴人係於該點始
    採取避煞措施，是證人王美煌所言，明顯迴護告訴人，而無足採，附此敘明。
據上論斷，應依刑事訴訟法第二百九十九條第一項前段，刑法第二百八十四條第一項
前段、第六十二條前段、第四十一條，罰金罰鍰提高標準條例第一條前段、第二條，
判決如主文。
本案經檢察官呂幸玲到庭執行職務。
中      華      民      國    九十      年      一      月      十      日
                  臺灣高雄地方法院交通法庭
                                      法  官  徐  美  麗
右正本證明與原本無異。
如不服本判決，應於判決送達後十日內，向本院提出上訴狀。
                                      書記官  吳  金  霞
中      華      民      國    九十      年      一      月      十一    日


司法院資訊處製作；財團法人民間司法改革基金會備份。
